臺灣高等法院民事判決
109年度上易字第426號
上  訴  人  曾海洲  
兼  上一人
訴訟代理人  曾海進  

上  訴  人  陳文鍾（即陳金塗之承受訴訟人） 

            陳鴻錡（即陳金塗之承受訴訟人）     

兼  上二人  
訴訟代理人  陳文林（即陳金塗之承受訴訟人） 

被  上訴人  陳星旺  
            陳星源  
            陳星財  
            陳美玉  
            李月    

            陳文泉  
            陳炯鎔  
            陳美雲  
            陳碧珠  
            陳淑真  
            陳美玲  
            蔡家進  
            陳文彬（即莊寶月之承受訴訟人）

            陳莊榮（即莊寶月之承受訴訟人）    

            陳麗美（兼莊寶月之承受訴訟人）    

            陳淑錦（兼莊寶月之承受訴訟人）

            陳蘭英（兼莊寶月之承受訴訟人）    

            黃福財  
            黃錦章  
            黃碧玉  

            黃美鳳  
            邱啓鏜  
            邱璧璧  

            邱輝紅  
            邱燕玉  
            邱婉玉  

            邱玉臻  
            陳何田妹

            陳瑛琺  
            陳葦丞  
            陳玫馨  
            陳桂鳳  


            陳素娥  
            陳素貞  


            陳建霖  
            陳宇宸  
            陳淑芬  
            陳淑貞  


            陳文雄  
            陳柏宇  
            陳琪瓏  
            陳琇瓔  
            陳雲仲  

            劉慶興  


            財政部國有財產署

法定代理人  曾國基  


訴訟代理人  許禎彬  
被  上訴人  陳梅雀  
            陳炳楠  


            陳嘉林  
            陳嘉財  
            陳小萍  
            陳嘉億（兼周溫香之承受訴訟人）

            陳嘉福（兼周溫香之承受訴訟人）    

            陳嘉梅（兼周溫香之承受訴訟人）    

            陳嘉瑩（兼周溫香之承受訴訟人）

            陳勝雄  

            楊陳美麗
            陳素卿（即陳秉澤之承受訴訟人）

            陳美英  

            彭心怡（兼彭衛國之承受訴訟人）


            彭家珊（即彭盛強之承受訴訟人）

上  一  人
法定代理人  羅秀真  
被  上訴人  陳蘭蕙  
            陳峰霧  
            陳金貴  

            陳達雄  
            陳成忠（即陳永烈之承受訴訟人）

            陳成榮（即陳永烈之承受訴訟人）

            陳成勳（即陳永烈之承受訴訟人）

            陳媛湲（即陳永烈之承受訴訟人）

            陳媛淳（即陳永烈之承受訴訟人）


            陳怡潔（即陳永烈之承受訴訟人）

            陳佳威（即陳永烈之承受訴訟人）

            陳永源  

            陳永和  
            陳永昌  
            陳永賢  
            陳成德  
            陳通夫  

            陳敏雀  
            林陳德美

            陳國榮  
            陳世英  
            陳世藩（兼林鳳之承受訴訟人）

            陳世圖（兼林鳳之承受訴訟人）

            陳貴芳  
            陳靜芳  
            陳雪芳（兼林鳳之承受訴訟人）


            陳鴻志  

            陳武尚  
            
            陳文尚  


            陳沂松  

            李陳月珠
            陳棋欽  
            彭泉盛  
            陳誠一  
            陳石凌  
            陳貞莉  

            陳培勇  

            陳中文  
            陳延通  
            陳燕輝  
            陳錦鈴  
            陳成隆  
            陳國棟  

            陳國樑  
            陳鎮溪  
            陳鎮村  

            陳瑞龍  
            陳永煌  
            陳碧玉  

            陳碧玲  
            彭素玉  
            彭瓊珠  
            陳桂和  
            陳啓盛  

            陳啓元  

            沈詡翔  
            沈柔珍  
            陳實    

            陳宥良  
            陳芳男  

            陳炯文  
            蕭純    
            陳昭成  
            陳昭廷  
            陳虹如  
            陳正峯  
            陳碧珠  
            陳秀堃  
            陳鏡明  

            陳麗華  
            陳麗雲  
            陳麗月  

            陳麗珠  
            陳忠和  
            陳明芳  
            陳逸芳  

            陳小瑩  

            陳意文  

            陳玉青  
            陳玉珊  


            陳瑞章  

            陳楊秀麗
            陳文鑫  
            陳淑琴  
            陳惠琴  
            陳煥照  
            陳冠錡  
            陳近仁  
            陳昭仁  
            陳旭芬  
            陳寬州  
            陳澤雯  
            陳秀熏  
            陳琪薇  



            陳映瑾  
            陳晟淳  

            陳桂鋐  
            陳育聰  
            蔡育銘  
            陳綉鳳  


            陳玩雀  
            陳小玩  
            陳佩鈴  

            陳明宗  
            溫彩穎  

            邱梅雀（即陳南洲之承受訴訟人）    

            陳啟源（即陳南洲之承受訴訟人）   

            陳淳淳（即陳南洲之承受訴訟人）   

            陳昱臺（即陳南洲之承受訴訟人）    

            陳兆銘  
            鄭陳嘉美

            蔡陳成美

            陳和美  
            陳克紹  
            陳克明  

            陳哲陽  
            陳上芬  
上九人共同
訴訟代理人  魏順華律師
被  上訴人  陳金爐  
            陳金城  

            陳金德  
            陳金丁  
            陳秀美  
            楊陳金嬌
            陳俞凱  
            陳俞亘  
            陳俞竹  

            陳俞鴻  
            李金萍  
            楊敏    
            陳啓裕  
            陳啟澤  
            蔡周碧雲（即蔡家聲之承受訴訟人）  

            蔡金海（即蔡家聲之承受訴訟人）    

            蔡榮欽（即蔡家聲之承受訴訟人）    


            蔡國珍（即蔡家聲之承受訴訟人）    

            蔡春綢（即蔡家聲之承受訴訟人）    

            黃妤庭（即蔡家聲之承受訴訟人）    


            吳澤宗（即吳陳月仙之承受訴訟人）    


            吳澤民（即吳陳月仙之承受訴訟人）    


            吳澤村（即吳陳月仙之承受訴訟人）    

            吳澤東（即吳陳月仙之承受訴訟人）    

            吳碧蘭（即吳陳月仙之承受訴訟人）    


            吳碧蓮（即吳陳月仙之承受訴訟人）    


            吳碧雲（即吳陳月仙之承受訴訟人）    


            吳碧華（即吳陳月仙之承受訴訟人）    

            陳燕陽（即陳延根之承受訴訟人）    

            陳芬蘭（即陳延根之承受訴訟人）    


            龔玉麗（即陳澤民之承受訴訟人）    




            陳沛榕（即陳澤民之承受訴訟人）    

            陳沛穎（即陳澤民之承受訴訟人）    

            陳志勲（兼陳張瓊美之承受訴訟人）

            陳良慧（兼陳張瓊美之承受訴訟人）

            陳鈴媛（兼陳張瓊美之承受訴訟人）

            陳淑娟（兼陳張瓊美之承受訴訟人）

            陳黃碧霞（即陳文雄之承受訴訟人）  

            陳湧源（即陳文雄之承受訴訟人）    

            陳煥煒（即陳文雄之承受訴訟人）    


            陳宗翰（即陳文雄之承受訴訟人）    

            陳慧芬（即陳文雄之承受訴訟人）    


            何玉蘭（即陳成峯之承受訴訟人）

            陳孜語（即陳成峯之承受訴訟人）

上列當事人間請求分割共有物事件，上訴人對於中華民國108年1
2月23日臺灣新竹地方法院107年度訴字第200號第一審判決提起
上訴，本院不經言詞辯論，判決如下：
    主      文
原判決廢棄，發回臺灣新竹地方法院。
    事實及理由
壹、程序方面：
一、按當事人死亡者，訴訟程序在有繼承人、遺產管理人或其他
    依法令應續行訴訟之人承受其訴訟以前當然停止。前開所定
    承受訴訟人，於得為承受訴訟時，應即為承受訴訟之聲明，
    他造亦得為承受之聲明。當事人不聲明承受訴訟時，法院亦
    得依職權，以裁定命其續行訴訟。民事訴訟法第168條、第1
    75條、第178條分別定有明文。查被上訴人陳成峯於民國109
    年2月5日死亡，本院於110年10月13日裁定命其繼承人何玉
    蘭、陳孜語為陳成峯之承受訴訟人，續行訴訟（見本院卷三
    第31、32頁）。上訴人陳金塗（以下單稱其名）於110年9月
    27日死亡，本院於同年11月16日裁定命其繼承人陳文林、陳
    文鐘、陳鴻錡為陳金塗之承受訴訟人，續行訴訟（見本院卷
    三第89、90頁）。被上訴人莊寶月（以下單稱其名）於109
    年9月26日死亡，本院於111年3月31日裁定命其繼承人陳文
    彬、陳莊榮、陳麗美、陳淑錦、陳蘭英為莊寶月之承受訴訟
    人，續行訴訟（見本院卷三第249、250頁）。被上訴人周溫
    香（以下單稱其名）於110年1月16日死亡，本院於111年3月
    31日裁定命其繼承人陳嘉億、陳嘉福、陳嘉梅、陳嘉瑩為周
    溫香之承受訴訟人，續行訴訟（見本院卷三第251、252頁）
    。被上訴人陳秉澤（以下單稱其名）於109年10月11日死亡
    ，本院於111年3月31日裁定命其繼承人陳素卿為陳秉澤之承
    受訴訟人，續行訴訟（見本院卷三第253頁）。被上訴人陳
    永烈（以下單稱其名）於110年1月24日死亡，本院於111年3
    月31日裁定命其繼承人陳成忠、陳成榮、陳成勳、陳媛湲、
    陳媛淳、陳怡潔、陳佳威為陳永烈之承受訴訟人，續行訴訟
    （見本院卷三第255、256頁）。被上訴人陳張瓊美（以下單
    稱其名）於109年8月24日死亡，本院於111年3月31日裁定命
    其繼承人陳志勳、陳良慧、陳鈴媛、陳淑娟為陳張瓊美之承
    受訴訟人，續行訴訟（見本院卷三第257、258頁）。合先敘
    明。
二、按當事人對於第一審判決不服之程度，及應如何廢棄或變更
    之聲明，依民事訴訟法第438條第1項第3款雖應表明於上訴
    狀，然其聲明之範圍，至第二審言詞辯論終結時為止，得擴
    張或變更之，此不特為理論所當然，即就同法於第二審程序
    未設與第473條第1項同樣之規定，亦可推知（最高法院30年
    抗字第66號判例意旨參照）。查上訴人不服原判決，僅就原
    判決關於分割方法部分提起上訴，其上訴聲明請求廢棄原判
    決關於坐落於新竹市○○段第OOOO-O地號土地（下稱系爭土地
    ）分割方法，改判如本院109年9月24日準備程序筆錄所載分
    割方案（見本院卷二第79、80頁），復於111年5月30日本院
    準備期日擴張上訴聲明，請求廢棄原判決全部，廢棄部分命
    被繼承人陳隱居、陳朝厝、陳深卑、陳鴻儒、陳楊菊、陳延
    根、陳金德、陳文雄之繼承人辦理繼承登記後，改判如本院
    111年5月30日準備程序筆錄所載分割方案（見本院卷四第11
    、12頁）。揆諸前揭說明，上訴人於111年5月30日準備期日
    所為請求廢棄原判決全部聲明內容，核屬擴張上訴聲明範圍
    ，自屬適法。　　　　
三、陳金塗、上訴人曾海進、上訴人曾海洲（以下各單稱其名，
    與陳金塗合稱陳金塗等3人）於原審起訴主張系爭土地為如
    附表一所示之所有權人共有（各該共有人應有部分詳如附表
    一所示），並聲明請求分割系爭土地。經查，附表一編號2
    之共有人陳朝厝於起訴前死亡，原審被告彭聖強（下稱其名
    ）為陳朝厝之第三代繼承人（參附表B），彭聖強於原審訴
    訟繫屬中之108年11月19日死亡，經原法院於109年2月26日
    裁定命彭聖強之繼承人彭家姍為其承受訴訟人，續行訴訟，
    有彭聖強、彭家姍之戶籍謄本及原法院109年2月26日承受訴
    訟裁定可據（見原審訴字卷六第431、432、443、444頁），
    原判決當事人欄未載明彭家姍為彭聖強承受訴訟之意旨，仍
    列彭聖強為原審被告，有所誤載，應予更正。
貳、實體方面：
一、上訴人主張：系爭土地為兩造所共有，兩造間無不得分割之
    約定，系爭土地使用目的非屬不能分割，因兩造無法達成分
    割協議，爰請求系爭土地之共有人陳隱居、陳朝厝、陳深卑
    、陳鴻儒、陳楊菊、陳南洲、陳金德、陳文雄、陳延根（附
    表一編號1、2、3、4、11、20、28、46、52）之繼承人或再
    轉繼承人辦理繼承登記，並依民法第823條第1項規定請求分
    割系爭土地。原判決分割方式使伊所有土地即同段1840地號
    土地及分得土地部分（即原審判決附圖新竹市地政事務所10
    7年10月19日土地複丈成果圖所示E部分）無對外通行道路，
    形成袋地，且伊所有坐落於系爭土地上之未辦保存登記建物
    （門牌號碼新竹市○區○○路476、480號，下合稱系爭建物）
    將遭拆除，徒生兩造紛爭，原判決分割方式明顯不當，且原
    審訴訟程序有當事人不適格之重大瑕疵，爰請求廢棄原判決
    ，發回原法院重新審理等語。
二、被上訴人陳克明、陳克紹、陳和美、蔡陳成美、鄭陳嘉美、
    陳昱臺、陳兆銘、陳哲陽、陳上芬（下稱陳克明等9人）則
    以：陳金塗等3人所有系爭建物因無權占有系爭土地，業經
    本院107年度上字第895號判決、最高法院107年度台上字第9
    07號判決命其等拆屋還地確定在案，上訴人無權占有在先，
    且上訴人於系爭土地應有部分不足以支持其等單獨取得系爭
    建物坐落基地面積，故上訴人主張裁判分割由其單獨取得系
    爭建物所在基地，並無理由。又原判決漏列共有人陳隱居之
    再轉繼承人羅錦桂為本案訴訟當事人，原審訴訟程序有當事
    人不適格之重大瑕疵，爰請求廢棄原判決，發回原法院重新
    審理等語，資為抗辯。
三、被上訴人財政部國有財產署對於原判決所採分割方案無意見
    （見本院卷二第179頁）。其餘被上訴人則未就分割方案表
    示意見。
四、按共有物之分割，於共有人全體有法律上之利害關係，須共
    有人全體始得為之，故請求分割共有物之訴，屬於民事訴訟
    法第56條第1項所稱訴訟標的，對於共同訴訟之各人必須合
    一確定（最高法院42年台上字第318號判例參照）。另分割
    共有物之訴，須共有人全體參與訴訟，其當事人之適格始無
    欠缺，如有當事人不適格之情形，法院即不得對之為實體上
    之裁判（最高法院85年度台上字第905號判決參照）。關於
    當事人適格與否，為法院應依職權調查之事項，無論訴訟進
    行至如何之程度，應隨時依職權調查之。又第一審之訴訟程
    序有重大之瑕疵者，第二審法院得廢棄原判決，將該事件發
    回原法院，但以因維持審級制度認為必要時為限；前開廢棄
    發回原法院之判決，得不經言詞辯論為之，民事訴訟法第45
    1條第1項、第453條分別定有明文。上開所謂訴訟程序有重
    大之瑕疵者，係指第一審違背訴訟程序之規定，其違背與判
    決內容有因果關係，或因訴訟程序違背規定，不適於為第二
    審辯論及判決之基礎者而言（最高法院48年台上字第127號
    判例參照）。依前開說明，陳金塗等3人起訴請求裁判分割
    系爭土地，本件訴訟標的對於系爭土地共有人全體即必須合
    一確定，須由共有人全體參與訴訟，當事人適格始無欠缺，
    經查：
  ㈠系爭土地原共有人陳隱居之長女蔡陳牽與其配偶即訴外人羅
    阿鳳共同收養羅錦桂（見本院卷二第309頁），迄未終止收
    養關係，蔡陳牽於77年11月7日死亡，羅錦桂既為蔡陳牽之
    繼承人，其對陳隱居所遺之系爭土地應有部分，自有再轉繼
    承之權利，原判決漏列羅錦桂為本案當事人，未就羅錦桂繼
    承部分為實體裁判，陳金塗等3人所提本件分割共有物訴訟
    有當事人不適格之情，且此已致羅錦桂之審級利益遭剝奪，
    原審訴訟程序自屬有重大之瑕疵。又本件請求分割共有物事
    件為固有必要共同訴訟，其訴訟標的有合一確定之必要，法
    院無從將各共有人予以割裂、分別裁判，原審亦無從單獨就
    羅錦桂之脫漏部分為補充判決，原審訴訟程序既有前開重大
    瑕疵，基此所為之原判決，應屬違背法令。上訴人及陳克明
    等9人於本院110年4月19日準備程序期日時已表示不同意由
    本院自為裁判，請求廢棄原判決發回原法院審理等語（見本
    院卷二第248頁），其餘被上訴人經本院送達上開準備程序
    筆錄，均未表達反對意見（見本院卷二第359、367、368頁
    ）。茲為維持審級制度，保障羅錦桂之審級利益，自有將本
    件發回原法院更為裁判之必要。
　㈡再者，系爭土地共有人陳隱居之三男即訴外人陳水吉於76年3
    月7日死亡，其繼承人即其配偶莊寶月、長女陳麗美、次女
    陳淑錦、三女陳蘭英（原名陳美玲，合稱莊寶月等4人）於7
    6年4月27日拋棄繼承，並經臺灣新竹地方法院（下稱新竹地
    院）於同年5月5日准予備查，有陳水吉、莊寶月、陳麗美、
    陳淑錦、陳蘭英戶籍謄本、新竹地院76年5月5日新院民廉字
    第15493號函在卷可據（見本院卷二第290、291、294、295
    、296頁、卷三第101頁），莊寶月等4人已拋棄繼承陳水吉
    所遺一切權利義務，是否得再轉繼承陳水吉之父即系爭土地
    共有人陳隱居於系爭土地之應有部分權利，原判決將莊寶月
    等4人列為原審被告，命莊寶月等4人與陳隱居之繼承人辦理
    繼承登記，並為裁判分割，核屬有誤。且系爭土地共有人陳
    朝厝之孫女吳陳月仙（即陳朝厝之子陳清俊之三女）前於昭
    和10年6月25日出養與訴外人陳媽麒（見本院卷三第107頁）
    ，似迄未終止收養關係，則吳陳月仙於收養關係存續中，依
    民法第1077條第2項本文規定，對其本生父母及其親屬間之
    權利義務停止，吳陳月仙嗣於原審訴訟繫屬中之107年11月2
    2日死亡，則其繼承人即吳澤宗、吳澤民、吳澤村、吳澤東
    、吳碧蘭、吳碧蓮、吳碧雲、吳碧華等8人是否具本案訴訟
    當事人適格？攸關本案訴訟當事人之認定，案經發回，宜併
    注意查明，附此敘明。
五、綜上所述，原審訴訟程序既有重大瑕疵，為維持審級制度，
    自有將本案訴訟發回原審更為裁判之必要。上訴意旨雖未指
    摘於此，但原判決既有上開重大瑕疵，自無可維持，爰不經
    言詞辯論，將原判決廢棄，發回原審法院更為適法之處理。
六、據上論結，本件上訴為有理由，依民事訴訟法第451條第1項
    、第453條，判決如主文。
中　　華　　民　　國　　111 　年　　6 　　月　　16　　日
　　　　　　　　  民事第十五庭  
                      審判長法  官  陳慧萍
                            法  官  戴嘉慧
                            法  官  陳杰正
正本係照原本作成。
不得上訴。
中　　華　　民　　國　　111 　年　　6 　　月　　16　　日
　　　　　　　　　　　　　  書記官  林雅瑩
　　　　　　　　　　　　　　
附表一 起訴時登記所有權人
編號 登記次序 所有權人 權利範圍 備註 1 1 陳隱居 2070/181440 39年5月4日起訴前死亡，繼承人如附表A 2 3 陳朝厝 720/181440 49年6月20日起訴前死亡，繼承人如附表B 3 4 陳深卑 720/181440 75年9月22日起訴前死亡，繼承人如附表C 4 8 陳南洲 16110/181440 108年6月1日原審繫屬中死亡，繼承人如附表D 5 17 陳達雄 972/181440  6 22 陳永烈 135/127008  7 24 陳永源 135/127008  8 25 陳永和 135/127008  9 27 陳永昌 135/127008  10 28 陳永賢 135/127008  11 29 陳金德 18.01.26生 1350/181440 108年5月4日原審訴訟繫屬中死亡，繼承人如附表E 12 36 陳實 435/181440  13 38 陳成德 1/192  14 39 陳成峯 1/192 109年2月5日本院繫屬中死亡，繼承人如附表F 15 40 陳榮良 1/504 108年12月5日更名為陳宥良 16 44 陳通夫 216/181440  17 45 陳芳男 216/181440  18 46 陳炯文 216/181440  19 48 陳敏雀 240/181440  20 49 陳文雄 360/181440 108年5月29日原審繫屬中死亡，繼承人如附表G 21 50 陳兆銘 4050/181440  22 51 鄭陳嘉美 9549/181440  23 52 林陳德美 9549/181440  24 53 蔡陳成美 9549/181440  25 54 陳和美 9549/181440  26 55 陳克紹 9549/181440  27 56 陳國榮 435/181440  28 57 陳鴻儒 270/181440 105年6月23日起訴前死亡，繼承人如附表H 29 59 陳鴻志 270/181440  30 60 陳武尚 270/181440  31 61 陳文尚 270/181440  32 63 陳沂松 714/181440  33 65 李陳月珠 408/181440  34 67 陳棋欽 162/30240  35 68 蕭純 435/725760  36 69 陳昭成 435/725760  37 70 陳昭廷 435/725760  38 71 陳虹如 435/725760  39 78 彭泉盛 8/5040  40 80 陳誠一 29/48384  41 81 陳賢穗 29/48384 104年4月15日更名為陳石凌 42 82 陳貞莉 29/48384  43 83 陳正峯 29/48384  44 84 陳培勇 1/1344  45 85 陳中文 1/1344  46 87 陳延根 243/181440 107年12月16日原審訴訟繫屬中死亡，繼承人如附表I 47 88 陳延通 243/181440  48 89 陳燕輝 243/181440  49 87 陳克明 47745/181440  50 98 陳國棟 255/181440  51 99 陳錦鈴 255/181440  52 100 陳楊菊 765/362880 94年7月20日起訴前死亡，繼承人如附表J 53 101 陳成隆 765/362880  54 102 陳國樑 255/181440  55 103 陳鎮溪 240/326880 於原審繫屬中即106年7、8月間出售予訴外人劉淑娥 56 104 陳鎮村 240/362880 於原審繫屬中即106年7、8月間出售予訴外人劉淑娥 57 105 陳瑞龍 408/181440  58 108 財政部國有財產署 240/181440  59 109 陳碧珠 216/181440  60 110 陳哲陽 4050/181440  61 111 陳永煌 972/181440  62 113 陳秀堃 330/181440  63 115 陳鏡明 330/181440  64 116 陳麗華 330/181440  65 117 陳麗雲 330/181440  66 118 陳麗月 330/181440  67 119 陳麗珠 330/181440  68 120 陳忠和 330/725760  69 121 陳明芳 330/725760  70 122 陳逸芳 330/725760  71 123 陳小瑩 330/725760  72 124 陳碧玉 435/725760  73 125 陳碧玲 1305/725760  74 126 彭素玉 1/5040  75 127 彭瓊珠 1/5040  76 128 陳桂和 4860/181440  77 130 陳啓盛 135/254016  78 131 陳啓元 135/254016  79 133 陳淑琴 6935/181440  80 134 陳惠琴 1165/181440  81 135 陳煥照 180/181440 於原審繫屬中即106年7、8月間出售予訴外人劉淑娥 82 136 陳意文 825/151440  83 137 陳玉青 825/181440  84 138 陳玉珊 825/181440  85 139 陳瑞章 825/181440  86 140 陳冠錡 972/181440  87 142 陳楊秀麗 330/181440  88 143 陳近仁 216/907200  89 145 陳昭仁 216/907200  90 146 陳旭芬 216/907200  91 147 陳寬州 216/907200  92 149 陳澤雯 1/4032  93 150 陳秀熏 1/4032  94 152 陳姿亦 1/8064 104年9月14日更名為陳琪薇 95 153 陳映瑾 1/8064  96 154 陳晟淳 1/4032  97 155 陳桂鋐 243/181440  98 156 陳育聰 2/5040  99 157 蔡育銘 2/5040  100 158 陳綉鳳 2/5040  101 159 陳玩雀 2/5040  102 160 陳小玩 2/5040  103 161 陳佩鈴 2/5040  104 162 陳明宗 1/504  105 163 溫彩穎 216/907200  106 164 陳文鑫 795/181440  107 165 陳上芬 16100/181440  108 166 陳金爐 72/181440  109 167 陳金城 72/181440  110 168 陳金德 44.03.15生 72/181440  111 169 陳金丁 72/181440  112 170 陳秀美 72/181440  113 171 楊陳金嬌 360/181440  114 172 陳俞凱 8/5040  115 173 陳俞亘 8/5040  116 174 陳俞竹 8/5040  117 175 陳俞鴻 8/5040  118 176 李金萍 8/5040  119 177 楊敏 135/381024  120 178 陳啓裕 135/381024  121 179 陳啓澤 135/381024  122 180 曾海進 1080/181440 原告 123 181 曾海洲 1080/181440 原告 124 182 陳金塗 2160/181440 原告 
   
附表A 陳隱居繼承人 (共36人)
被繼承人 第一代繼承人 第二代繼承人 第三代繼承人 第四代繼承人 當事人適格 備註及證據資料 陳隱居 39年5月4日歿 1.【配偶】陳魏麗，56年1月20日歿    ✘ 本院卷二第269、270頁  1.【長男】 陳木水 61年8月20日歿 2.【配偶】陳楊玉燕，78年9月16日歿   ✘ 本院卷二第271、272頁   2.【長男】陳星旺   ✔ 本院戶籍卷二第21頁   2.【次男】陳星源   ✔ 本院戶籍卷二第22頁   2.【三男】陳星財   ✔ 本院戶籍卷二第23頁   2.【長女】 沈陳美智 103年12月29日歿 3.【配偶】沈清章，101年4月11日歿  ✘ 本院卷二第276、277頁    3.【長男】沈詡翔  ✔ 本院戶籍卷二第235頁    3.【養女】沈柔珍  ✔ 本院戶籍卷二第237頁   2.【次女】陳美玉   ✔ 本院戶籍卷二第27頁  1.【次男】 陳萬福 72年11月20日歿 2.【配偶】李月   ✔ 本院卷二第280頁   2.【長男】陳文泉   ✔ 本院戶籍卷二第31頁   2.【次男】陳炯鎔   ✔ 本院戶籍卷二第33頁   2.【三男】 陳澤民 108年4月18日歿 3.【配偶】龔玉麗  ✔ 1.原審訴字卷四第511頁、本院卷二第284頁 2.108年5月24日陳金塗等3人聲明承受訴訟，原審訴字卷四第503至505頁    3.【長女】陳沛榕  ✔ 1.父陳澤民歿，108年5月24日陳金塗等3人聲明承受訴訟，原審訴字卷四第503至505頁。 2.本院戶籍卷二第417頁    3.【次女】陳沛穎  ✔ 1.父陳澤民歿，108年5月24日陳金塗等3人聲明承受訴訟，原審訴字卷四第503至505頁。 2.本院戶籍卷二第419頁   2.【長女】陳美雲   ✔ 本院戶籍卷二第35頁   2.【次女】陳碧珠   ✔ 本院戶籍卷二第37頁   2.【三女】陳淑真   ✔ 本院戶籍卷二第39頁   2.【四女】陳美玲   ✔ 本院戶籍卷二第41頁  1.【三男】 陳水吉 76年3月7日歿 2.【配偶】莊寶月，拋棄繼承   ✘ 本院卷二第290、291頁、本院戶籍卷二第45頁、本院卷三第101頁   2.【長男】陳正宗，44年4月23日歿，無嗣   ✘ 本院卷二第292頁   2.【次男】陳文彬   ✔ 本院戶籍卷二第47頁   2.【三男】陳莊榮   ✔ 本院戶籍卷二第49頁   2.【長女】陳麗美，76年4月27日拋棄繼承   ✘ 本院卷二第294頁、卷三第101頁   2.【次女】陳淑錦，76年4月27日拋棄繼承   ✘ 本院卷二第295頁、卷三第101頁   2.【三女】陳蘭英，76年4月27日拋棄繼承   ✘ 本院卷二第296頁、卷三第101頁，原名陳美玲，90年1月9日更名陳蘭英  1.【長女】 蔡陳牽 77年11月7日歿 2.【配偶1】蔡世木，昭和9年6月14日歿   ✘ 本院卷二第297、298頁   2.【配偶2】羅阿鳳，67年7月15日歿   ✘ 本院卷二第299頁   2.【長男】 蔡家聲 107年2月12日歿 3.【配偶】蔡周碧雲  ✔ 1.原審訴字卷二第218、219頁、本院卷二第300頁 2.夫蔡家聲歿，107年11月23日陳金塗等3人聲明承受訴訟，原審訴字卷二第212頁。 3.本院戶籍卷二第383頁    3.【長男】蔡金海  ✔ 1.父蔡家聲歿，107年11月23日陳金塗等3人聲明承受訴訟，原審訴字卷二第212頁。 2.本院戶籍卷二第385頁    3.【次男】蔡榮欽  ✔ 1.父蔡家聲歿，107年11月23日陳金塗等3人聲明承受訴訟，原審訴字卷二第212頁。 2.本院戶籍卷二第387頁    3.【三男】蔡國珍  ✔ 1.父蔡家聲歿，107年11月23日陳金塗等3人聲明承受訴訟，原審訴字卷二第212頁。 2.本院戶籍卷二第389頁    3.【長女】蔡春綢  ✔ 1.父蔡家聲歿，107年11月23日陳金塗等3人聲明承受訴訟，原審訴字卷二第212頁。 2.本院戶籍卷二第391頁    3.【次女】 蔡璧玲 105年10月19日歿 4.【配偶】   黃進德，78年1月23日歿 ✘ 本院卷二第305、306頁     4.【長女】   黃妤庭 ✔ 1.外祖父蔡家聲歿，107年11月23日陳金塗等3人聲明承受訴訟，原審訴字卷二第212頁。 2.本院戶籍卷二第393頁   2.【次男】蔡家章，昭和7年8月2日歿，無嗣   ✘ 本院卷二第298頁   2.【三男】蔡家進   ✔ 本院戶籍卷二第43頁   2.【養女】羅錦桂   ✔ 本院卷二第309頁、本院戶籍卷二第445頁  1.【次女】王氏錠（出養）    ✘ 本院卷二第310頁  1.【三女】詹氏金鳳（出養）    ✘ 本院卷二第312、313頁  1.【四女】劉陳時（出養）    ✘ 本院卷二第314至316頁  1.【五女】 黃陳滿 105年8月15日歿 2.【配偶】黃板龍，81年11月27日歿   ✘ 本院卷二第317、318頁   2.【長男】黃福財   ✔ 本院戶籍卷二第51頁   2.【次男】黃錦章   ✔ 本院戶籍卷二第53頁   2.【長女】黃碧玉   ✔ 本院戶籍卷二第55頁   2.【次女】黃美鳳   ✔ 本院戶籍卷二第57頁  1.【六女】 邱陳不碟 102年9月4日歿 2.【配偶】 邱添水 102年10月25日歿 3.【長男】邱啟鏜  ✔ 本院卷二第322頁、本院戶籍卷二第59頁    3.【長女】邱璧璧  ✔ 本院戶籍卷二第61頁    3.【次女】邱輝紅  ✔ 本院戶籍卷二第63頁    3.【三女】邱燕玉  ✔ 本院戶籍卷二第65頁    3.【四女】邱婉玉  ✔ 本院戶籍卷二第67頁    3.【五女】邱玉臻  ✔ 本院戶籍卷二第69頁   【長男】邱啓鏜   重複    【三女】邱燕玉   重複    【四女】邱婉玉   重複    【五女】邱玉臻   重複  

附表B 陳朝厝繼承人  (共32人)
被繼承人 第一代繼承人 第二代繼承人 第三代繼承人 第四代繼承人 當事人適格 備註及證據資料 陳朝厝 49年6月20日歿 1.【配偶1】鄭氏蕊，大正7年11月26日歿    ✘ 原審竹調字卷一第56、57頁  1.【配偶2】陳氏富，31年7月1日歿    ✘ 原審竹調字卷一第59頁  1.【長男】 陳清俊 74年11月26日歿 2.【配偶】陳徐寶玉，70年4月11日歿   ✘ 原審竹調字卷一第60、62頁   2.【長男】 陳炳龍 82年1月28日歿 3.【配偶】陳何田妹  ✔ 原審竹調字卷一第63頁、本院戶籍卷二第71頁    3.【長男】 陳建福 80年3月13日歿 4.【配偶】 陳洪月琴 無代位繼承權 ✘ 原審竹調字卷一第65頁     4.【長男】 陳瑛琺 ✔ 本院戶籍卷二第73頁     4.【次男】 陳葦丞 ✔ 本院戶籍卷二第75頁     4.【長女】 陳玫馨 ✔ 本院戶籍卷二第77頁    3.【長女】陳桂蓮，44年11月4日歿，無嗣  ✘ 原審竹調字卷一第70頁    3.【次女】陳桂鳳  ✔ 本院戶籍卷二第79頁    3.【三女】陳桂珠，50年6月26日歿，無嗣  ✘ 原審竹調字卷一第70頁    3.【四女】陳桂媛，49年6月9日歿，無嗣  ✘ 原審竹調字卷一第70頁    3.【五女】陳桂女，49年9月6日歿，無嗣  ✘ 原審竹調字卷一第70頁    3.【六女】陳素娥  ✔ 本院戶籍卷二第81頁    3.【七女】陳素貞  ✔ 本院戶籍卷二第83頁   2.【次男】 陳炳杉 99年4月17日歿 3.【配偶】張月桂，離婚無繼承權  ✘ 原審竹調字卷一第74頁    3.【長男】陳建霖  ✔ 本院戶籍卷二第85頁    3.【次男】陳宇宸  ✔ 本院戶籍卷二第87頁    3.【長女】陳淑芬  ✔ 本院戶籍卷二第89頁    3.【次女】陳淑貞  ✔ 本院戶籍卷二第91頁   2.【三男】陳小戇，昭和11年3月29日歿，無嗣   ✘ 原審竹調字卷一第79頁   2.【四男】陳炳文，50年11月10日歿，無嗣   ✘ 原審竹調字卷一第80頁   2.【五男】陳文雄    ✔ 本院戶籍卷二第93頁   2.【六男】 陳龍雄 96年6月4日歿 3.【配偶】林瓊蘭，離婚無繼承權  ✘ 原審竹調字卷一第82頁    3.【長男】陳柏宇  ✔ 本院戶籍卷二第95頁    3.【次男】陳琪瓏  ✔ 本院戶籍卷二第97頁    3.【長女】陳琇瓔  ✔ 本院戶籍卷二第99頁   2.【七男】陳雲仲   ✔ 本院戶籍卷二第101頁   2.【長女】陳氏罔，昭和3年8月31日歿，無嗣   ✘ 原審竹調字卷一第87頁   2.【次女】陳氏月英，昭和9年5月17日歿，無嗣   ✘ 原審竹調字卷一第88頁   2.【三女】 吳陳月仙，出養 107年11月22日歿 3.【配偶】吳錦城，歿   ✘ 原審訴字卷二第236頁    3.【長男】吳澤宗  ✘ 1.母吳陳月仙出養，本院卷三第107頁。 2.母吳陳月先歿，108年1月19日陳金塗等3人聲明承受訴訟，原審訴字卷三第9頁。 3.本院戶籍卷二第395頁    3.【次男】吳澤民  ✘ 1.母吳陳月仙出養，本院卷三第107頁。 2.母吳陳月先歿，108年1月19日陳金塗等3人聲明承受訴訟，原審訴字卷三第9頁。 3.本院戶籍卷二第397頁    3.【三男】吳澤村  ✘ 1.母吳陳月仙出養，本院卷三第107頁。 2.母吳陳月先歿，108年1月19日陳金塗等3人聲明承受訴訟，原審訴字卷三第9頁。 3.本院戶籍卷二第399頁    3.【四男】吳澤東  ✘ 1.母吳陳月仙出養，本院卷三第107頁。 2.母吳陳月先歿，108年1月19日陳金塗等3人聲明承受訴訟，原審訴字卷三第9頁。 3.本院戶籍卷二第401頁    3.【長女】吳碧蘭  ✘ 1.母吳陳月仙出養，本院卷三第107頁。 2.母吳陳月先歿，108年1月19日陳金塗等3人聲明承受訴訟，原審訴字卷三第9頁。    3.【次女】吳碧蓮  ✘ 1.母吳陳月仙出養，本院卷三第107頁。 2.母吳陳月先歿，108年1月19日陳金塗等3人聲明承受訴訟，原審訴字卷三第9頁。     3.【三女】吳碧雲  ✘ 1.母吳陳月仙出養，本院卷三第107頁。 2.母吳陳月先歿，108年1月19日陳金塗等3人聲明承受訴訟，原審訴字卷三第9頁。 3.本院戶籍卷二第407頁    3.【四女】吳碧華  ✘ 1.母吳陳月仙出養，本院卷三第107頁。 2.母吳陳月先歿，108年1月19日陳金塗等3人聲明承受訴訟，原審訴字卷三第9頁。 3.本院戶籍卷二第409頁   2.【四女】 劉陳梅英 101年4月24日歿 3.【配偶】劉賢昌，拋棄繼承  ✘ 原審竹調字卷一第90頁、原審訴字卷四第535、537頁、卷六第435至440頁    3.【長男】劉慶騎，拋棄繼承  ✘ 原審訴字卷四第535、537頁、卷六第435至440頁    3.【次男】劉慶顏，拋棄繼承  ✘ 原審訴字卷四第536、537頁、卷六第435至440頁    3.【三男】劉慶興  ✔ 本院戶籍卷二第103頁    3.【長女】劉盈榛，拋棄繼承  ✘ 原審訴字卷四第535、537頁、卷六第435至440頁    3.【次女】劉惠珠，拋棄繼承  ✘ 原審訴字卷四第536、537頁、卷六第435至440頁    3.【三女】劉惠真，拋棄繼承  ✘ 原審訴字卷四第536、537頁、卷六第435至440頁    3.【四女】劉惠滿，拋棄繼承  ✘ 原審訴字卷四第536、537頁、卷六第435至440頁    3.【五女】劉家妤，拋棄繼承  ✘ 原審訴字卷四第535、537頁、卷六第435至440頁   2.【五女】陳梅雀   ✔ 本院戶籍卷二第105頁  1.【次男】 陳清海 44年3月15日歿 2.【配偶】陳楊担，97年12月19日歿   ✘ 原審竹調字卷一第102、103頁   2.【長男】陳炳楠   ✔ 本院戶籍卷二第107頁   2.【次男】 陳炳村 99年12月19日歿 3.【配偶】陳魏寶珠，82年6月29日歿  ✘ 原審竹調字卷一第105、106頁    3.【長男】陳嘉林  ✔ 本院戶籍卷二第109頁    3.【次男】陳嘉財  ✔ 本院戶籍卷二第111頁    3.【三男】 陳嘉興 93年1月7日歿 4.【配偶】 范秀滿 無代位繼承權 ✘ 原審竹調字卷一第109頁     4.【長男】 陳瑋哲 拋棄繼承 ✘ 原審訴字卷四第539頁     4.【長女】 陳瑋苓 拋棄繼承 ✘ 原審訴字卷四第539頁    3.【長女】陳小萍  ✔ 本院戶籍卷二第113頁   2.【三男】 陳哲夫 105年6月8日歿 3.【配偶】周溫香，110年1月16日歿  ✘ 原審竹調字卷一第112頁、本院戶籍卷二第115頁    3.【長男】陳嘉億  ✔ 本院戶籍卷二第117頁    3.【次男】陳嘉福  ✔ 本院戶籍卷二第119頁    3.【長女】陳嘉梅  ✔ 本院戶籍卷二第121頁    3.【次女】陳嘉瑩  ✔ 本院戶籍卷二第123頁   2.【四男】陳勝雄   ✔ 本院戶籍卷二第125頁   2.【長女】楊陳美麗   ✔ 本院戶籍卷二第127頁   2.【次女】 陳秀琴 76年5月4日歿 3.【配偶】馮玉華，離婚無繼承權  ✘ 原審竹調字卷一第120頁    3.【養子】陳秉澤，109年10月11日歿  ✘ 本院戶籍卷二第129頁    3.【養女】陳素卿  ✔ 本院戶籍卷二第135頁   2.【三女】陳美英   ✔ 本院戶籍卷二第131頁   2.【四女】 陳英美 76年5月16日歿 3.【配偶】彭衛國，108年9月18日歿  ✘ 原審竹調字卷一第124頁、原審訴字卷五第306頁    3.【長子】 彭聖強 108年11月19日歿 4.【配偶】 羅秀真，離婚 無繼承權 ✘ 原審訴字卷六第431頁     4.【長女】 彭家姍 ✔ 1.原審訴字卷六第432頁 2.父彭聖強歿，109年1月6日聲明承受訴訟，原審訴字卷六第430頁。 3.原審於109年2月26日裁定承受訴訟，原審訴字卷六第443頁    3.【長女】彭心怡  ✔ 1.父彭衛國歿，108年10月2日聲明承受訴訟，原審訴字卷五第303頁 2.本院戶籍卷二第133頁  1.【三男】詹竹雙（出養）    ✘ 原審竹調字卷一第128頁  1.【長女】陳氏春，明治44年12月24日歿，無嗣    ✘ 原審竹調字卷一第61頁 

附表C 陳深卑繼承人  (共3人)
被繼承人 第一代繼承人 當事人適格 備註及證據資料 陳深卑 75年9月22日歿 【配偶1】陳楊妹 46年9月1日歿 ✘   【配偶2】陳黃綉娥 91年3月24日歿 ✘   【長男】陳峰霧 ✔ 本院戶籍卷二第139頁  【長女】陳蘭蕙 ✔ 本院戶籍卷二第137頁  【次女】陳金貴 ✔ 本院戶籍卷二第141頁 


附表D 陳南洲繼承人  (共4人)
被繼承人 第一代繼承人 當事人適格 備註及證據資料 陳南洲 108年6月1日歿 【配偶】邱梅雀 ✔ 1.原審訴字卷四第615、619至625頁。 2.配偶陳南洲歿，108年7月4日承受訴訟，原審卷四第609頁。 3.於108年10月2日協議由陳昱臺單獨取得陳南洲所遺系爭土地應有部分，本院卷二第73頁。  【長男】陳啓源 ✔ 1.父陳南洲歿，108年7月4日承受訴訟，原審卷四第609頁。 2.於108年10月2日協議由陳昱臺單獨取得陳南洲所遺系爭土地應有部分，本院卷二第73頁。  【次男】陳昱臺 ✔ 1.父陳南洲歿，108年7月4日承受訴訟，原審卷四第609頁。 2.於108年10月2日協議由陳昱臺單獨取得陳南洲所遺系爭土地應有部分，本院卷二第73頁。 3.本院戶籍卷二第337頁。  【長女】陳淳淳 ✔ 1.父陳南洲歿，108年7月4日承受訴訟，原審卷四第609頁。 2.於108年10月2日協議由陳昱臺單獨取得陳南洲所遺系爭土地應有部分，本院卷二第73頁。  【次女】陳美華 57年2月9日歿，無嗣 ✘ 原審訴字卷四第625頁 


附表E 陳金德繼承人  (共4人)
被繼承人 第一代繼承人 當事人適格 備註及證據資料 陳金德 108年5月4日歿 【配偶】陳張瓊美，109年8月24日歿 ✘ 1.原審訴字卷四第517、519頁 2.夫陳金德歿，108年5月24日陳金塗等3人聲明承受訴訟，原審卷四第503至505頁。 3.本院戶籍卷二第421頁   【長男】陳志 ✔ 1.父陳金德歿，108年5月24日陳金塗等3人聲明承受訴訟，原審卷四第503至505頁。 2.本院戶籍卷二第423頁  【長女】陳良慧 ✔ 1.父陳金德歿，108年5月24日陳金塗等3人聲明承受訴訟，原審卷四第503至505頁。 2.本院戶籍卷二第425頁  【次女】陳鈴媛 ✔ 1.父陳金德歿，108年5月24日陳金塗等3人聲明承受訴訟，原審卷四第503至505頁。 2.本院戶籍卷二第427頁  【三女】陳淑娟 ✔ 1.父陳金德歿，108年5月24日陳金塗等3人聲明承受訴訟，原審卷四第503至505頁。 2.本院戶籍卷二第429頁 


附表F 陳成峯繼承人  (共2人)
被繼承人 第一代繼承人 當事人適格 備註及證據資料 陳成峯 109年2月5日歿 【配偶】 何玉蘭 ✔ 1.本院卷二第397、398頁。 2.110年10月14日裁定承受訴訟，本院卷三第31、32頁。 3.本院戶籍卷二第441頁  【長男】 陳勻倫 110年1月28日歿，無嗣 ✘ 本院卷二第399頁  【長女】 陳孜語 ✔ 1.110年10月14日裁定承受訴訟。本院卷三第31、32頁。 2.本院戶籍卷二第443頁 


附表G 陳文雄繼承人  (共5人)
被繼承人 第一代繼承人  當事人適格 備註及證據資料 陳文雄 27年12月10日生 108年5月29日歿 【配偶】陳黃碧霞  ✔ 1.原審訴字卷五第259頁 2.夫陳文雄歿，108年8月19日陳金塗等3人聲明承受訴訟，原審訴字卷五第257頁。 3.本院戶籍卷二第431頁  【長男】陳湧源  ✔ 1.陳金塗等3人108年8月19日聲明承受訴訟，原審訴字卷五第257頁 2.本院戶籍卷二第433頁  【次男】陳煥煒  ✔ 1.陳金塗等3人108年8月19日聲明承受訴訟，原審訴字卷五第257頁。 2.本院戶籍卷二第435頁  【三男】陳宗翰  ✔ 1.陳金塗等3人108年8月19日聲明承受訴訟，原審訴字卷五第257頁。 2.本院戶籍卷二第437頁  【長女】陳慧芬  ✔ 1.陳金塗等3人108年8月19日聲明承受訴訟，原審訴字卷五第257頁。 2.本院戶籍卷二第439頁。 

附表H 陳鴻儒繼承人  (共6人)
被繼承人 第一代繼承人 當事人適格 備註及證據資料 陳鴻儒 105年6月25日歿 【配偶1】陳黃妍，歿  ✘ 原審竹調字卷一第160頁  【配偶2】林鳳，108年4月1日歿 ✘ 原審訴字卷四第9頁  【長男】陳世英 (母：陳黃妍) ✔ 本院戶籍卷二第165頁  【次男】陳世藩 (母：林鳳) ✔ 1.母林鳳歿，108年5月6日陳金塗等3人聲明承受訴訟，原審訴字卷四第5至7頁 2.本院戶籍卷二第167頁  【三男】陳世圖 (母：林鳳) ✔ 1.母林鳳歿，108年5月6日陳金塗等3人聲明承受訴訟，原審訴字卷四第5至7頁 2.本院戶籍卷二第169頁  【長女】陳貴芳 (母：陳黃妍) ✔ 本院戶籍卷二第171頁  【次女】陳靜芳 (母：陳黃妍) ✔ 本院戶籍卷二第173頁  【三女】陳雪芳 (母：林鳳) ✔ 1.母林鳳歿，108年5月6日陳金塗等3人聲明承受訴訟，原審訴字卷四第5至7頁 2.本院戶籍卷二第175頁 


附表I 陳延根繼承人  (共2人)
被繼承人 第一代繼承人 當事人適格 備註及證據資料 陳延根 107年12月16日歿 【配偶】葉金英，89年1月6日歿 ✘ 原審訴字卷三第505、507頁  【長男】陳燕陽 ✔ 1.父陳延根歿，108年3月11日陳金塗等3人承受訴訟，原審訴字卷三第499至501頁。 2.本院戶籍卷二第411頁  【長女】陳芬蘭 ✔ 1.父陳延根歿，108年3月11日陳金塗等3人承受訴訟，原審訴字卷三第499至501頁。 2.本院戶籍卷二第413頁 

附表J 陳楊菊繼承人  (共1人)
被繼承人 第一代繼承人 當事人適格 備註及證據資料 陳楊菊 94年7月20日歿 【配偶】陳金錐，54年12月6日歿 ✘ 原審竹調字卷一第190、191頁  【長男】陳成隆 ✔ 本院戶籍卷二第207頁 

                                                                                                                                                                                                                                                                                                                                                                                                                                                                                                                                                                                                                                                 span>